# 请教陈版需监管部门审批的金融企业增资的处理！

提问人：minminxm 时间：2020-02-05 15:23:32
陈版你好！想请教一下：商业银行股东增资是需要监管部门审批的，那么在监管部门审批结论出来之前，已经到位的增资款如何进行账务处理？主要是等监管部门审批是否符合股东资格。会计上是否可以直接增加股本，等监管部门审批通过后再去工商部门变更注册资本？还是说先暂时计入资本公积？待监管部门审批通过后再变更股本及注册资本？

回答人：chenyiwei
在增资事项获得监管部门批准之前已收到的增资款应列报为其他应付款，到后续获得批准后再转为股本和资本公积。

提问人：minminxm 时间：2020-02-06 12:07:12
陈版，再咨询一下：金融企业要增资这个事情已经批复同意了，但是最后增资的股东还需要第二次批复。现在是第二次股东资格的确认没得到监管部门的答复，也是借：银行存款 贷：其他应付款吗？监管部门要等增资款到位后才审批股东资格。

回答人：chenyiwei
是的，在股东资格获得监管部门批复之前，已收到的款项贷记其他应付款。